# 关于外币折算请教陈版

提问人：审计SJ123 时间：2023-03-22 11:20:57
陈版您好：
A公司应收客户款项为美元，该应收账款在 2017 年全额计提应收账款坏账准备。请教陈版，在以后年度是否还要进行外币折算进行账务处理，目前被审单位账务处理是进行应收账款外币折算产生汇兑损益，同步调整信用减值损失金额。
谢谢陈版，恳请指导。

回答人：chenyiwei
后续仍需每年进行汇兑损益调整。
如果按照美元计算的可收回金额无变化，则同步对坏账准备也进行汇兑损益调整，调整的影响计入财务费用——汇兑损益，与应收账款原值部分确认的汇兑损益可以互相抵销。即：
借/贷：财务费用——汇兑损益，贷/借：应收账款
借/贷：坏账准备，贷/借：财务费用——汇兑损益
附注披露坏账准备的增减变动时，需单列“汇兑损益调整”列。